【裁判字號】    98,易,278
【裁判日期】    980630
【裁判案由】    詐欺
【裁判全文】
臺灣基隆地方法院刑事判決               98年度易字第278號
公  訴  人  臺灣基隆地方法院檢察署檢察官
被      告  乙○○
                    （另案於臺灣基隆監獄執行）
上列被告因詐欺案件，經檢察官提起公訴（98年度偵字第1417號
），被告於準備程序進行中，就被訴事實為有罪之陳述，經本院
合議庭裁定由受命法官獨任進行簡式審判程序，判決如下：
    主  文
乙○○幫助意圖為自己不法之所有，以詐術使人將本人之物交付
，累犯，處有期徒刑月，如易科罰金，以新臺幣壹仟元折算壹
日。
    事  實
一、乙○○有下列前案紀錄（構成累犯）：
  (一)曾因有偽造貨幣、贓物、竊盜、搶奪、詐欺及違反毒品危害
    防治條例等多項前科，最近一次因搶奪及毒品案件，經本院
    判決，分別判處有期徒刑1 年4 月、6 月、9 月確定，經入
    監服刑，嗣於民國95年12月28日縮短刑期假釋交付保護管束
    出獄，後於假釋期內再犯罪，經撤銷假釋，應執行殘刑5 月
    24日；嗣前述之刑，經依中華民國減刑條例各減為有期徒刑
    8 月、3 月、4 月15日確定，於96年7 月27日入監執行，同
    年8 月1 日縮刑期滿執行完畢（構成累犯）。
  (二)其曾因前述案件於95年12月28日假釋出獄至再入獄執行殘刑
    期間（95年12月28日至96年7 月27日），即96年4 月30日，
    因幫助劉憶雯轉交劉憶雯所出售之金融機構帳戶予詐欺集團
    成員，經本院以97年度基簡字第200 號簡易判決，判處有期
    徒刑3 月確定，於97年12月18日入監服刑，甫於98年3 月17
    日執畢，3 月18日出獄。
  (三)嗣因前述(一)撤銷假釋再入監執行殘刑，而於96年8 月1 日執
    畢，同年月2 日出獄後，又於96年8 月7 日至同年10月間，
    提供自己之金融機構帳戶予詐欺集團成員，再經臺灣桃園地
    方法院以97年度壢簡字第1515號簡易判決，判處拘役50日確
    定（尚未執行）。
二、乙○○先前已有幫助劉憶雯出售帳戶及自己出售帳戶予詐騙
    集團之前科，且依其經歷及社會經驗，早已知悉現今詐騙案
    猖獗，並對詐騙集團收購行動電話卡供刊登廣告、電話轉接
    、內部連繫或對被害民眾實施詐騙使用，及收購或承租金融
    機構帳戶供收取詐騙款項並逃避追緝之用等訊息知之甚詳，
    詎其於96年8 月2 日出獄後，於同年8 月至10月間某日，出
    售金融機構帳戶（已判決確定），因遭凍結帳戶，不能再出
    售帳戶牟利後，明知行動電話門號申請並無限制，且應知現
    今社會上，犯罪集團收購他人電話門號或金融機構帳戶，實
    施詐騙、貸放款或恐嚇取財等不法犯罪，藉以逃避警方追查
    之消息層出不窮，並可預見提供自己申請之電話號碼供他人
    使用，該他人可能以該號碼作為實施詐騙、恐嚇取財及收取
    重利之用，亦可作為對外收購帳戶、電話號碼及成員對內連
    繫之用，詎仍於不違背其本意之情形下，仍基於幫助不特定
    人實施詐欺或收購詐欺工具之犯意，於97年3 月19日，至中
    華電信基隆營業處，申辦0000000000號行動電話預付卡後，
    旋即於數日後，在不詳地點，以不詳代價，提供給真實姓名
    年籍不詳之詐騙集團成員。嗣該不詳姓名年籍男、女所組成
    之詐騙集團，先於報上刊登「租存簿、3 萬」等收購金融機
    構帳戶之廣告，嗣溫俊傑（業經臺灣台南地方法院檢察署簽
    移臺灣苗栗地方法院檢察署偵辦）見報後，與該集團成員聯
    絡，該集團成員自稱「小光」而年籍不詳者，即使用乙○○
    申請之0000000000號行動電話，與溫俊傑連繫，於電話中約
    定收購之金融機構帳戶金額、交付地點後，溫俊傑即於97年
    6 月間某日，約定於苗栗縣頭份鎮○○路交付。嗣「小光」
    即駕駛懸掛8N-8628 號車牌（溫俊傑口述之車號）之自用小
    客車（車主為吳喬雅，經其夫劉家祥表示為其使用，故警移
    送劉家祥，亦經台南地檢簽移臺灣宜蘭或桃園地方法院檢察
    署偵辦）至頭份東興路，期間持續使用乙○○申請之000000
    0000號電話與溫俊傑聯絡。溫俊傑即將所有之第一商業銀行
    00000000000 號帳戶及渣打銀行、合作金庫帳戶之提款卡含
    密碼、印章等資料，以新台幣（下同）9000元之代價，出售
    予「小光」之詐欺集團成員；嗣該「小光」之詐欺集團成員
    ，於網路上刊登援交之虛假訊息，而甲○○於97年6 月22日
    晚間7 時許，在台南縣安定鄉家中上網，見到前述援交訊息
    ，信以為真，乃與真實姓名年籍不詳之女子留下自己之0000
    000000號電話做為聯絡，並約定以2500元為援交價格及見面
    地點。嗣甲○○依約至台南市○○路「燦坤」門市前見面，
    未見該名女子，又接獲詐欺集團成員中不詳年籍男子來電，
    佯稱甲○○之提款卡無「跨國轉帳」功能，存款易遭盜領，
    詐騙甲○○將全數存款領出，再依指示轉存入溫俊傑前述第
    一商銀帳戶。甲○○因此受騙，乃於同日22時55分、22時57
    分、23時，各匯入51,000元、1000元、2000元至溫俊傑第一
    銀行帳戶。嗣經甲○○發現受騙報警，經警先依帳戶所有人
    追查，發現帳戶所有人為溫俊傑，並經溫俊傑供述，收購帳
    戶之「小光」，係使用0000000000號電話聯絡並收購帳戶，
    及「小光」係駕駛車牌8N-8628 號車前來苗栗收購帳戶，再
    經警循電話申請人及車牌使用人追查，始悉上情。
三、案經台南縣警察局善化分局報告臺灣台南地方法院檢察署函
    請臺灣高等法院檢察署核轉臺灣基隆地方法院檢察署檢察官
    偵查起訴。
    理  由
一、本件被告所犯者非為死刑、無期徒刑、最輕本刑為3 年以上
    有期徒刑之罪或高等法院管轄第一審案件，其於準備程序進
    行中，先就被訴事實為有罪之陳述，經告知其簡式審判程序
    之旨，並聽取公訴人及被告之意見後，本院依刑事訴訟法第
    273 條之1 第1 項之規定，裁定由受命法官獨任進行簡式審
    判程序，且依同法第273 條之2 規定，簡式審判程序之證據
    調查，不受第159 條第1 項、第161 條之2 、第161 條之3
    、第163 條之1 及第164 條至第170 條規定之限制，合先敘
    明。
二、訊據被告乙○○對於上開犯行業已坦承不諱，復經被害人甲
    ○○於警詢，同案被告溫俊傑於警詢、偵訊供述在卷，復有
    卷附行動電話申請書、通聯調閱查詢單、轉帳交易明細表、
    第一商業銀行開戶申請書、交易明細、基隆地院97年度基簡
    字第200 號、桃園地方法院97年度桃壢字第1515號簡易判決
    書附卷可佐，被告自白與事實相符，堪以認定，其犯行明確
    ，應予依法論科。
三、論罪科刑：
  (一)核被告所為，係犯刑法第30條第1 項前段、第339 條第1 項
    之幫助詐欺取財罪。
  (二)被告有事實欄一、所載之前案紀錄暨科刑執行情形，有臺灣
    高等法院被告前案紀錄表在卷可稽，其於受有期徒刑之執行
    完畢後，5 年內故意再犯有期徒刑以上之本罪，為累犯，應
    依刑法第47條第1 項之規定加重其刑。
  (三)又被告係基於幫助之意思，幫助他人詐欺取財，為詐欺取財
    罪之幫助犯，應依新法第30條第2 項之規定，按正犯之刑減
    輕之，並依法先加後減。
  (四)爰審酌被告任意將其行動電話預付卡交付他人使用，並使該
    他人持該電話預付卡作為犯罪所得之工具，所為已影響社會
    正常交易安全，且使犯罪之追查趨雜，並酌以被害人被詐欺
    之數額，暨其犯後坦承犯行，態度尚佳等一切情狀，量處如
    主文所示之刑，並依諭知易科罰金之折算標準。另本案詐欺
    集團持以詐欺被害人所用之行動電話門號預付卡係被告申請
    而屬其所有等情，雖據被告供承在卷，然因未據扣案，為免
    將來執行困難，爰不予宣告收，附此敘明。
據上論斷，依刑事訴訟法第273 條之1 第1 項、第299 條第1 項
前段，刑法第30條第1 項前段、第2 項、第339 條第1 項、第47
條第1 項、第41條第1 項前段，刑法施行法第1 條之1 ，判決如
主文。
本案經檢察官丙○○到庭執行職務。
中    華    民    國    98    年    6     月    30    日
                  刑事第三庭法    官  黃永定
以上正本證明與原本無異。
如不服本判決應於收受送達後10日內向本院提出上訴書狀，並應
敘述具體理由；其未敘述上訴理由者，應於上訴期間屆滿後20日
內向本院補提理由書（均須按他造當事人之人數附繕本）「切勿
逕送上級法院」。
中    華    民    國    98    年    6     月    30    日
                            書 記 官  劉珍珍
附錄論罪法條：
刑法第339條第1項
意圖為自己或第三人不法之所有，以詐術使人將本人或第三人之
物交付者，處5年以下有期徒刑、拘役或科或併科1千元以下罰金
。


司法院資訊處製作；財團法人民間司法改革基金會備份。
